【裁判字號】    96,訴,4185
【裁判日期】    970314
【裁判案由】    槍砲彈藥刀械管制
【裁判全文】
臺灣板橋地方法院刑事判決              96年度訴字第4185號
公  訴  人  臺灣板橋地方法院檢察署檢察官
被      告  乙○○
            甲○○
上列被告因違反槍砲彈藥刀械管制條例案件，經檢察官提起公訴
（九十六年度偵字第二○七七號），被告就被訴事實為有罪陳述
，本院改行簡式審判程序審理，判決如下：
    主  文
乙○○、甲○○共同未經許可，持有彈藥之主要組成零件，各處
有期徒刑捌月，均併科罰金新臺幣貳萬元，罰金如易服勞役，均
以新臺幣壹仟元折算壹日，各減為有期徒刑肆月，均併科罰金新
臺幣壹萬元，有期徒刑如易科罰金，罰金如易服勞役，均以新臺
幣壹仟元折算壹日。扣案之直徑八．九mm金屬彈頭之土造子彈壹
顆、彈藥之主要組成零件煙火類火藥（分別驗餘毛重貳拾捌點壹
公克、貳公克）均沒收。
    事  實
一、乙○○、甲○○（所涉違反毒品危害防制條例部分，均另案
    偵辦）均明知具有殺傷力之子彈及可作為彈藥主要組成零件
    之火藥，均係槍砲彈藥刀械管制條例所管制之違禁物，未經
    許可不得非法持有，其二人竟共同基於持有子彈及彈藥之主
    要組成零件之犯意，於民國九十六年一月八日共同攜帶，由
    乙○○於九十五年年底某日，在其臺北縣板橋市○○路二七
    九巷四十三號四樓住處發現，前經真實姓名年籍不詳綽號「
    阿悟」之友人連同手提袋攜至乙○○上開住處，之直徑約八
    ．九mm金屬彈頭之土造子彈二顆及可作為炸彈、爆裂物主要
    組成零件之煙火類火藥二包（分別驗餘毛重二十八．一公克
    、二公克），前往由王柏彥（另為不起訴處分）承租之臺北
    縣新莊市○○路二四○號三樓三○七室套房內置放而持有之
    。嗣於九十六年一月八日下午十一時四十分許，為警在上址
    查獲其二人共同持有之前揭土造子彈二顆（鑑定已試射一顆
    ）、煙火類火藥二包。
二、案經臺北縣政府警察局新莊分局移送臺灣板橋地方法院檢察
    署檢察官偵查起訴，本院改行簡式審判程序審理。
    理  由
一、訊據被告乙○○、甲○○對於上揭違反槍砲彈藥刀械管制條
    例犯行均自承不諱，核與證人涂維仁、王柏彥、陳世亮於偵
    查中之證詞相符合，復有卷附內政部警政署刑事警察局九十
    六年一月三十一日刑鑑字第○九六○○○九八八五號槍彈鑑
    定書及九十六年三月一日刑偵五字第○九六○○二九三八三
    號鑑驗通知書、搜索扣押筆錄各一份、現場蒐證照片十二幀
    足按，並有扣案直徑八．九mm金屬彈頭之土造子彈二顆（其
    中一顆已因鑑定而試射完畢）及煙火類火藥二包足資佐證，
    被告二人之自白與事實相符，本件事證明確，被告等犯行堪
    以認定，均應依法論科。
二、按可供槍枝使用具有殺傷力之子彈，係槍砲槍藥刀械管制條
    例第四條第一項第二款所列之子彈，依同條例第五條之規定
    ，非經中央主管機關許可，不得持有。被告二人未經許可持
    有事實欄所載具有殺傷力之土造子彈，所為均係犯槍砲彈藥
    刀械管制條例第十二條第四項之未經許可持有子彈罪。次按
    槍砲彈藥刀械管制條例第十三條所稱彈藥之主要組成零件，
    依該條例第四條第三項規定，槍砲、彈藥主要組成零件種類
    ，由中央主管機關公告之。茲據內政部於八十六年十一月二
    十四日以（八六）台內警字第八六七○六八三號函公告，火
    藥為炸彈、爆裂物之主要組成零件，係屬槍砲彈藥刀械管制
    條例所列管，是核被告二人持有上開煙火類火藥所為，均係
    犯槍砲彈藥刀械管制條例第十三條第四項之未經許可，持有
    彈藥之主要組成零件罪。被告乙○○、甲○○就上揭犯行有
    犯意聯絡及行為分擔，為共同正犯。被告二人均係以一持有
    行為而同時觸犯上開二罪名，為想像競合犯，各應依刑法第
    五十五條規定，從一重之未經許可持有彈藥之主要組成零件
    罪處斷。爰審酌被告等，均時值青壯，所持有上開土造子彈
    及煙火類火藥，雖無證據足證已供犯罪使用，然均已影響社
    會安寧及秩序，惟犯罪後均已於本院審理中坦承犯行，態度
    良好等一切情狀，分別量處如主文所示之刑，並均就罰金部
    分諭知易服勞役之折算標準，以資懲儆。再查，被告本件犯
    罪時間係在九十六年四月二十四日以前，合於中華民國九十
    六年罪犯減刑條例所定之減刑條件，爰依該條例第二條第一
    項第三款、第七條及第九條規定，將其前開宣告刑減其刑期
    二分之一，並各就有期徒刑及罰金部分，分別諭知易科罰金
    及易服勞役之折算標準。末查，扣案直徑八．九mm金屬彈頭
    之土造子彈一顆，具殺傷力；又扣案疑似火藥二包，均檢出
    鋁、碳粉、過氯酸鉀、及氯酸銨等成分，為煙火類火藥（分
    別驗餘毛重二十八．一公克、二公克），為彈藥主要組成零
    件，均係屬違禁物，不問屬於犯人與否，均應依刑法第三十
    八條第一項第一款規定宣告沒收。至於上揭扣案原具殺傷力
    ，直徑八．九mm金屬彈頭之土造子彈一顆，業於鑑定時經實
    際試射、擊發而失其效用，彈內火藥部分兼已滅失，及已因
    鑑驗用罄之煙火類火藥，均已非屬違禁物，故爰不併予宣告
    沒收，附此敘明。
據上論斷，應依刑事訴訟法第二百七十三條之一第一項、第二百
九十九條第一項前段，槍砲彈藥刀械管制條例第十二條第四項、
第十三條第四項，刑法第十一條前段、第二十八條、第五十五條
、第四十一條第一項前段、第四十二條第三項、第三十八條第一
項第一款，中華民國九十六年罪犯減刑條例第二條第一項第三款
、第七條、第九條，判決如主文。
本案經檢察官馬中人到庭執行職務。
中    華    民    國    97    年    3     月    14    日
                 臺灣板橋地方法院刑事第十八庭
                             法  官  王綽光
以上正本證明與原本無異
如不服本判決應於送達後10日內向本院提出上訴狀（應附具理由
及繕本）
                             書記官  許清秋
中    華    民    國    97    年    3     月    17    日
附錄本案論罪科刑法條全文：
槍砲彈藥刀械管制條例第12條
未經許可，製造、販賣或運輸子彈者，處1年以上7年以下有期徒
刑，併科新台幣500萬元以下罰金。
未經許可，轉讓、出租或出借子彈者，處6月以上5年以下有期徒
刑，併科新台幣300萬元以下罰金。
意圖供自己或他人犯罪之用，而犯前二項之罪者，處3年以上10
年以下有期徒刑，併科新台幣700萬元以下罰金。
未經許可，持有、寄藏或意圖販賣而陳列子彈者，處5年以下有
期徒刑，併科新台幣300萬元以下罰金。
第 1 項至第 3 項之未遂犯罰之。
槍砲彈藥刀械管制條例第13條
未經許可，製造、販賣或運輸槍砲、彈藥之主要組成零件者，處
3年以上10年以下有期徒刑，併科新台幣700萬元以下罰金。
未經許可，轉讓、出租或出借前項零件者，處1年以上7年以下有
期徒刑，併科新台幣500萬元以下罰金。
意圖供自己或他人犯罪之用，而犯前二項之罪者，處5年以上有
期徒刑，併科新台幣1千萬元以下罰金。
未經許可，持有、寄藏或意圖販賣而陳列第 1 項所列零件者，
處6月以上5年以下有期徒刑，併科新台幣300萬元以下罰金。
第 1 項至第 3 項之未遂犯罰之。


司法院資訊處製作；財團法人民間司法改革基金會備份。
